臺灣臺北地方法院民事裁定　　　　　　100年度小上字第130號
上　訴　人　林元春
被上訴人　　阮昌銳
上列當事人間請求清償債務事件，上訴人對於中華民國100年10
月31日本院臺北簡易庭100年度北小字第1410號第一審小額民事
判決，提起上訴，本院裁定如下：
    主  文
上訴駁回。
第二審訴訟費用新臺幣壹仟伍佰元由上訴人負擔。
    理  由
一、按對於小額程序之第一審裁判之上訴，非以其違背法令為理
    由，不得為之；又提起上訴，上訴狀內應記載上訴理由，表
    明原判決所違背之法令及其具體內容，暨依訴訟資料合於該
    違背法令之具體事實，民事訴訟法第436條之24第2項、第43
    6條之25分別定有明文。且所謂違背法令，依同法第436條之
    32第2項準用第468條、及第469條第1款至第5款規定，即依
    同法第468條規定，判決不適用法規或適用不當者，為違背
    法令；依同法第469條規定，判決有該條所列第1款至第5款
    情形之一者，為當然違背法令。是當事人提起上訴，如以同
    法第469條所列第1至5款為理由時，其上訴狀或理由書應表
    明該判決有合於各該條款規定情形之具體內容，及係依何訴
    訟資料合於該違背法令之具體事實。如依同法第468條規定
    ，以原判決有不適用法規或適用法規不當為理由時，其上訴
    狀或理由書應表明該判決所違背之法令條項，或有關判例、
    解釋字號，或成文法以外之習慣或法理等及其具體內容，暨
    係依何訴訟資料合於該違背法令之具體事實。上訴狀或理由
    書如未依上述方式表明，或其所表明者顯與上開法條規定不
    合時，即難認為已合法表明上訴理由，其上訴自非合法（最
    高法院71年台上字第314號著有判例參照）。
二、本件上訴意旨略以：本件涉及伊與合作金庫於民國82年5月1
    0日簽訂之借貸契約，被上訴人為借貸契約之相對保證人，
    合作金庫於96年12月13日將其債權讓與合庫資產管理公司之
    前，在96年10月2日就被上訴人在合作金庫之存款帳戶內新
    臺幣（下同）61,056元行使抵銷權，以沖銷伊借款本息。惟
    伊在合作金庫繳納貸款之帳戶於88年4月12日遭銀行單方面
    禁停使用；且被上訴人於91年10月間曾向本院聲請核發支付
    命令，但因未繳足裁判費而經本院以其起訴之訴求不合法而
    裁定（本院91年度訴字第6378號）。但銀行內部異議分子力
    主以私下管道向伊母親求償91年10月16日至93年3月10日之
    本息共計786,598元，另向被上訴人扣款61,056元。伊於83
    年9月份離職停薪後，合作金庫雖依例遞狀向法院聲請查封
    拍賣伊所有財產，但均因銀行內部及法院內部有瑕疵，理虧
    而主動停止拍賣，乃至多次移轉債權（合作金庫→合庫資產
    管理公司【96年12月13日】→藍志宏【99年11月12日】→葉
    昭松【99年12月20日】）等語。經核上訴人之上訴理由僅係
    就其與合作金庫間之貸款糾紛為爭執，並未具體說明原判決
    有何不適用法規或適用法規不當之情形，並揭示該法規之條
    項或其內容，及合於民事訴訟法第469條所列各款之事實，
    自難認對原判決之如何違背法令已有具體之指摘，揆諸前揭
    說明，應認其上訴為不合法，應予駁回。
三、本件第二審訴訟費用，確定為如主文第2項所示金額。
四、據上論結，本件上訴為不合法。爰依民事訴訟法第436條之
    32第1項、第2項、第444條第1項前段、第436條之19第1項、
    第95條、第78條，裁定如主文。
中    華    民    國   100    年    11     月   25    日
                  民事第六庭  審判長法  官  林麗真
                                    法  官  李家慧
                                    法  官  林春鈴
以上正本係照原本作成。
本裁定不得抗告。
中    華    民    國   100    年    11     月   25    日
                                    書記官  潘惠敏